【裁判字號】    89,訴緝,119
【裁判日期】    900118
【裁判案由】    偽造有價證券等
【裁判全文】
臺灣臺北地方法院刑事判決              八十九年度訴緝字第一一九號
    公  訴  人  臺灣臺北地方法院檢察署檢察官
    被      告  乙○○
    指定辯護人  本院公設辯護人  丁○○
右列被告因偽造有價證券等案件，經檢察官提起公訴（八十八年度偵字第五八六七號
，本院判決如左：
    主      文
乙○○無罪。
    理      由
一、公訴人認為被告乙○○於民國八十七年十一月間，在不詳地點拾獲甲○○所遺失
    ，以中華商業銀行新莊分行為付款人、票號ＡＸ0000000號支票，得手後
    ，竟意圖為自己不法之所有及供行使之用，將該支票據為己有，並於同年十一月
    二十日凌晨三時許，在台北市○○○路○段七十一號地下室，偽造甲○○的署押
    ，簽發該支票，並偽填金額新台幣（下同）三萬七千元，交給不知情的丙○○，
    後再由不知情的林梅芳提示，因該支票已遭掛失，而為警循線查獲。案經台北市
    政府警察局松山分局報告偵辦，被告乙○○犯有刑法第三百三十七條之侵占遺失
    物罪及刑法第二百零一條第一項的罪。
二、公訴人認為被告有這些犯罪事實，是因為被害人甲○○、證人丙○○、林梅芳在
    偵查中到庭作證說明，並有支票影本、票據止付通知書、遺失票據申請書、掛失
    止付資料表在卷可查，而這樣認定。
三、被告辯稱：這張支票雖是我簽發使用，但是我是透過湯姓朋友向甲○○借的空白
    票，我再交給我的會計幫我簽發，我之前常向甲○○借票，發票日前我將錢匯給
    甲○○，有匯款回條可證，在甲○○未報遺失時，我已經在用這些票等語，並提
    出部分匯款回條為證，並說明其他匯款證據合夥人保管，因合夥人現在泰國，故
    一時拿不到。
四、本院審核被告提出的匯款回條等證據，金額有二十五萬四千元、二萬元、四十六
    萬七千二百五十元不等，匯款日期自八十七年十月二十二日、三十一日、十一月
    五日、受款人均為甲○○（足見被告確有匯款給甲○○）。再查甲○○八十七年
    十一月十八日去掛失本件支票，並陳報整本支票於八十七年十一月十六日在板橋
    市遺失。但甲○○在偵查中竟供稱：不知道有人拿他的身分證去申領支票，不知
    道有多少支票遺失云云，所供前後矛盾已難採信，而甲○○傳拘不到，現已行蹤
    不明，無法傳訊，且若非真有借票事實，為何被告會多次匯款至少七十餘萬元給
    甲○○，因此被告辯稱本件支票是向甲○○借的，他沒有偽造該支票的意思等語
    ，應是事實可以採信。
五、本件依公訴人所提出的證據，只能證明本件這張支票是被告所使用，被告也承認
    有這樣事實，但這張支票不是侵占遺失物得來，被告也沒有偽造這張支票的意思
    ，被告是向甲○○借支票使用，事先有經過授權，前面已經說明清楚，此外，查
    不到其他證據能夠證明被告有公訴人所指的犯罪事實。按犯罪事實，應依證據認
    定之，無證據不得推定其犯罪事實。又不能證明被告犯罪者，應諭知無罪之判決
    ，刑事訴訟法第一百五十四條、第三百零一條第一項分別定有明文。本件既然不
    能證明被告犯罪，本院自應依上開法條規定，諭知被告無罪。
據上論斷，應依刑事訴訟法第三百零一條第一項判決如主文。
本案經檢察官蔡佳玲到庭執行職務。
中      華      民      國      九十        年    一      月  十八      日
                                      臺灣臺北地方法院刑事第五庭
                                          法  官  劉亭柏
右正本證明與原本無異。
如不服本判決，應於判決送達後十日內，向本院提出上訴狀。
                                          書記官  羅欣宜
中      華      民      國      九十        年    一      月  二十      日


司法院資訊處製作；財團法人民間司法改革基金會備份。
